【裁判字號】    92,易,847
【裁判日期】    921204
【裁判案由】    竊盜
【裁判全文】
臺灣臺南地方法院刑事判決                          九十二年度易字第八四七號
    公  訴  人  臺灣臺南地方法院檢察署檢察官
    被      告  庚  ○  ○
右列被告因竊盜案件，經檢察官聲請簡易判決處刑（九十二年度偵字第二四五三號）
，及移
經本院新市簡易庭審理結果，認不宜以簡易判決處刑，簽移本院刑事庭依通常程序審
理，被告就犯罪事實為有罪之陳述，本院裁定進行簡式審判程序，判決如左：
    主  文
庚○○共同連續竊盜，累犯，處有期徒刑拾月。
    事  實
一、庚○○前於民國八十五年間因煙毒案件，經法院判處有期徒刑三年三月確定，於
    八十七年七月十六日縮短刑期假釋出監，嗣於八十九年十一月二十九日因假釋被
    撤銷，入監接續執行該案殘刑一年四月七日，甫於九十一年三月三十日縮短刑期
    執行完畢。猶不知悔改，竟基於意圖為自己不法所有之概括犯意聯絡，連續於下
    列時地竊取他人財物：(一)九十二年二月十四日四時許，在臺南縣仁德鄉○○村○○路六一三巷三三號旁未設門之鐵製棚架內，徒手竊取丁○○所有之不鏽鋼二公
    斤、鋁料○．五公斤，得手後，旋經丁○○發現當場逮捕報警處理，並扣得庚○○所竊取之前揭不鏽鋼、鋁料。(二)九十二年二月二十五日十八時三十分許，與戊○○（另經臺灣高等法院臺南分院以九十二年度上易字第二九六號刑事判決判處
    有期徒刑一年四月確定）在臺南縣新市鄉○○村○○路一九五巷二號前，共同徒
    手竊取乙○○所有之堆高機貨叉十一支、堆高機升降槽一座，欲充廢鐵變賣，得
    手後經乙○○發現，報警查獲。(三)九十二年三月九日十五時許，與戊○○（另經
    臺灣高等法院臺南分院以九十二年度上易字第二九六號刑事判決判處有期徒刑一
    年四月確定）在臺南縣大內鄉二溪村二○一之一○號前之鐵製棚架內，共同徒手
    竊取辛○○所有鐵板八百公斤，得手後駕車逃逸，隨即為辛○○發現，並在臺南
    縣大內鄉○○村○○道路終點為辛○○當場逮捕。(四)九十二年四月三十日十一時
    許，由張致平（另案審理）駕駛庚○○向不知情之戊○○所借得之車號ＢＯ─四
    五九九號白色廂型車搭載庚○○，前往臺南縣新化鎮唪口里五九號及五六之一號
    後方，共同徒手竊取臺南縣新化鎮公所管理之水溝蓋十二個，得手後販售予不知
    情之哲倫資源回收廠負責人陳胡金英，得款新臺幣九百五十七元花用殆盡。(五)九
    十二年五月三日十時十五分許，與丙○○（另經本院臺南簡易庭以九十二年度南
    簡字第六四三號刑事簡易判決判處有期徒刑三月，如易科罰金，以三百元折算一
    日）在臺南縣永康市○○路與文興路口之建築工地內，共同竊取中國菱電股份有
    限公司所有之不鏽鋼鐵板四支、電梯電纜線一綑，得手後旋經上開建築工地工務
    經理己○○發現報警查獲。
二、案經臺南縣警察局歸仁分局報請臺灣臺南地方法院檢察署檢察官偵查終結後聲請
    簡易判決處刑暨同署移送併案審理。
    理  由
一、右揭事實，業據被告庚○○於本院審理中坦承不諱，核與共犯戊○○、張致平於
    警訊中供述及證人丁○○、詹伯發、何宏文、乙○○、壬○○、陳胡金英、林張
    秀環、辛○○、己○○於警訊、偵查、本院審理中證述情節大致相符，並有贓物
    認領保管單三件、現場照片、現場圖、本院九十二年度南簡字第六四三號刑事簡
    易判決一件、臺灣高等法院臺南分院九十二年度上易字第二九六號刑事判決一件
    附卷可稽，復經本院職權調取臺灣高等法院臺南分院九十二年度上易字第二九六
    號刑事卷證資料核閱屬實，足見被告之自白核與事實相符，應可採信。本案事證
    明確，被告竊盜犯行堪以認定，自應依法論科。
二、核被告庚○○所為，係犯刑法第三百二十條第一項之竊盜既遂罪。被告就事實(二)
    (三)(四)(五)之竊盜犯行，分別與戊○○、張致平、丙○○，有犯意之聯絡及行為之分
    擔，均應論以共同正犯。被告先後五次竊盜既遂犯行，時間緊接，方法相同，觸
    犯構成要件相同之罪名，顯係基於概括犯意反覆為之，應依連續犯之規定論以一
    罪，並依法加重其刑。又檢察官雖僅就被告所為事實(一)所示之竊盜犯行提起公訴
    ，然檢察官就犯罪事實一部起訴者，其效力及於全部，本件被告所為事實(二)(三)(四)
    (五)之竊盜犯行，與前揭論罪科刑之事實(一)所示之竊盜犯行部分，具有連續犯之關
    係，業如前述，且經檢察官移送併辦（九十二年度偵字第二九五一、五三五三、
    五八○○、五九五七號），本院自應就屬於裁判上一罪之事實(二)(三)(四)(五)所示之竊
    盜犯行部分一併加以審理，附此敘明。又被告有如事實欄所載之前案執行紀錄，
    有卷附臺灣高等法院被告全國前案紀錄表一紙可按，其受有期徒刑之執行完畢，
    五年以內再犯有期徒刑以上之罪，為累犯，應依刑法第四十七條之規定加重其刑
    ，並依刑法第七十條之規定遞加重其刑。爰審酌被告四肢健全具完全謀生能力，
    不思正當努力工作營生，竟圖不勞而獲，隨意竊取他人財物，毫無他人所有物之
    概念，所竊得之財物價值不多及犯罪後坦承犯行等一切情狀，量處如主文所示之
    刑。
據上論斷，應依刑事訴訟法第四百五十二條、第二百七十三條之一第一項、第二百九
十九條第一項前段，刑法第二十八條、第五十六條、第三百二十條第一項、第四十七
條，罰金罰鍰提高標準條例第一條前段，判決如主文。
本案經檢察官甲○○到庭執行職務。
中      華      民      國    九十二    年     十二     月      四      日
                                  臺灣臺南地方法院刑事第四庭
                                      審判長  法  官    蘇  清  水
                                              法  官    蔡  直  青
                                              法  官    林  欣  玲
右正本證明與原本無異。
如不服本判決，應於判決送達後十日內，向本院提出上訴狀。
                                              書記官    黃  子  起
中      華      民      國    九十二    年     十二     月      十一    日
附錄本案論罪科刑法條全文：
刑法第三百二十條第一項
意圖為自己或第三人不法之所有，而竊取他人之動產者，為竊盜罪，處五年以下有期
徒刑、拘役或五百元以下罰金。


司法院資訊處製作；財團法人民間司法改革基金會備份。
